【裁判字號】    95,簡上,281
【裁判日期】    951226
【裁判案由】    偽造文書等
【裁判全文】
臺灣臺北地方法院刑事判決             95年度簡上字第281號
上  訴  人
即  被  告  乙○○
上列上訴人即被告因偽造文書等案件，不服本院刑事庭於民國九
十五年九月二十六日所為九十五年度簡字第二七九五號第一審刑
事簡易判決（聲請簡易判決處刑案號：臺灣臺北地方法院檢察署
九十五年度偵字第一六六０一號），提起上訴，本院管轄之第二
審合議庭判決如下：
    主  文
上訴駁回。
乙○○緩刑貳年。
    事  實
一、乙○○於民國九十五年七月三十日下午六時許，在臺北市○
    ○區○○路頂好商場內，拾獲甲○○所遺失之上海商業儲蓄
    銀行（下稱上海銀行）卡號00000000000000
    00號之信用卡一張，竟意圖為自己不法之所有，予以侵占
    入己。嗣乙○○先將該信用卡背面簽名塗銷，偽簽「莊品端
    John」署押一枚後，另基於行使偽造私文書、詐欺取財罪之
    犯意，接續在附表所示時間、地點刷卡消費附表所示之物，
    並在簽帳單上偽簽「莊品端John」，而交付店員行使之，致
    該店員誤信其為合法持卡人甲○○消費而陷於錯誤，提供價
    值共計新臺幣（下同）三萬一千零七十四元之物品予乙○○
    ，足以生損害於上海銀行對於信用卡客戶風險管理之正確性
    及甲○○。嗣於同月三十一日下午六時三十分，在臺北市○
    ○區○○路一段與峨嵋街口，經警循線查獲。
二、案經臺北市政府警察局萬華分局移送臺灣臺北地方法院檢察
    署檢察官偵查而聲請簡易判決處刑。
    理  由
一、上揭事實，業據上訴人即被告乙○○坦承不諱，核與告訴人
    甲○○於警詢中之指述，以及證人侯順堂於警詢之證述相符
    ，並有上述信用卡影本、被告持前述信用卡消費之信用卡授
    權交易明細表、偽簽之簽帳單影本三紙、客戶留存之簽帳單
    四紙及照片四張附卷可稽，且有ＧＵＣＣＩ及ＬＶ側背包各
    一只扣案可資佐證。本件事證明確，被告犯行洵堪認定。
二、核被告所為，係犯刑法第三百三十七條侵占遺失物罪、刑法
    第二百十七條第一項偽造署押罪、第二百十六條、第二百十
    條行使偽造私文書罪及刑法第三百三十九條第一項詐欺取財
    罪。被告在簽帳單上偽造署押之行為，係偽造私文書之階段
    行為；被告偽造私文書之低度行為為行使偽造私文書之高度
    行為所吸收，均不另論罪。又被告盜刷該信用卡之時間，均
    集中在九十五年七月三十日晚間七時三十一分至八時二十五
    分間，雖被告有四次盜刷之行為，然顯係基於一個行使偽造
    私文書、一個詐欺取財之故意接續為之，均各係一罪。其行
    使偽造私文書之時，亦同時在於詐欺取財，故係一行為而觸
    犯數罪名，應依刑法第五十五條之規定，從重論以一個行使
    偽造私文書罪。惟被告在信用卡背面偽造署押之行為，與被
    告行使偽造私文書之行為，係不同之二行為，在信用卡背面
    偽造署押之行為，於偽造署押後，即已既遂，故偽造署押之
    行為，與行使偽造私文書之二行為進行過程中，尚無重疊之
    處，故應論以二罪。被告侵占遺失物罪、偽造署押罪及行使
    偽造私文書罪，彼此罪質不同，犯意各殊，應予分論併罰。
    原審以被告犯行明確，適用刑事訴訟法第四百四十九條第一
    項前段、第三項、第四百五十條第一項（漏引）、第四百五
    十四條第二項，刑法第二百十六條、第二百十條、第二百十
    七條第一項、第三百三十七條、第三百三十九條第一項、第
    五十五條、第四十一條第一項前段、第五十一條第五款、第
    二百十九條，刑法施行法第一條之一（漏引），現行法規所
    定貨幣單位折算新臺幣條例第二條規定，就被告犯侵占遺失
    物罪，處罰金新臺幣五千元。又犯偽造署押罪及行使偽造私
    文書罪，分處有期徒刑二月、三月，應執行有期徒刑四月，
    並分別諭知易服勞役及易科罰金之折算標準，其認事用法及
    量刑均屬妥適，自應將其上訴駁回。惟查被告前未曾受有期
    徒刑以上刑之宣告，有臺灣高等法院被告前案記錄表一紙附
    卷可憑，素行尚端，其因一時失慮致罹刑章，且上訴後已與
    告訴人達成和解，告訴人亦表明願意原諒被告，此有上海銀
    行信用卡繳款單一紙及本院準備程序筆錄在卷可稽，足見被
    告對所犯罪行顯具悔意，其經此偵審程序及科刑教訓後，自
    當知所警惕而無再犯之虞，本院因認原審所宣告之刑，以暫
    不執行為適當，爰併宣告緩刑二年，以啟自新。
據上論斷，應依刑事訴訟法第四百五十五條之一第一項、第三項
、第三百六十八條，刑法第七十四條第一項第一款，判決如主文
。
本案經檢察官黃紋綦到庭執行職務。
中    華    民    國    95    年    12    月    26    日
                  刑事第三庭  審判長法  官  黃雅芬
                                    法  官  王幸華
                                    法  官  胡宗淦
以上正本證明與原本無異。
不得上訴。
                                    書記官  張耀鴻
中    華    民    國    95    年    12    月    27    日
中華民國刑法第210條
（偽造變造私文書罪）
偽造、變造私文書，足以生損害於公眾或他人者，處 5 年以下有
期徒刑。
中華民國刑法第216條
（行使偽造變造或登載不實之文書罪）
行使第 210 條至第 215 條之文書者，依偽造、變造文書或登載
不實事項或使登載不實事項之規定處斷。
中華民國刑法第217條
（偽造盜用印章印文或署押罪）
偽造印章、印文或署押，足以生損害於公眾或他人者，處 3 年以
下有期徒刑。
盜用印章、印文或署押，足以生損害於公眾或他人者，亦同。
中華民國刑法第337條
（侵占遺失物罪）
意圖為自己或第三人不法之所有，而侵占遺失物、漂流物或其他
離本人所持有之物者，處 5 百元以下罰金。
中華民國刑法第339條
（普通詐欺罪）
意圖為自己或第三人不法之所有，以詐術使人將本人或第三人之
物交付者，處5年以下有期徒刑、拘役或科或併科1千元以下罰金
。
以前項方法得財產上不法之利益或使第三人得之者，亦同。
前二項之未遂犯罰之。
附表：
┌─┬────┬───┬───────┬────┬───┐
│  │時   間 │店  名│  地      點  │消費財物│金額  │
├─┼────┼───┼───────┼────┼───┤
│1 │7月30日 │屈臣氏│臺北市中正區中│濕紙巾  │  39元│
│  │19點31分│      │華路2段398號  │        │      │
├─┼────┼───┼───────┼────┼───┤
│2 │7月30日 │屈臣氏│臺北市萬華區武│口香糖  │  35元│
│  │19點51分│      │昌街2段37、39 │        │      │
│  │        │      │號            │        │      │
├─┼────┼───┼───────┼────┼───┤
│3 │7月30日 │雅澐  │臺北市萬華區西│GUCCI側 │21,000│
│  │20點08分│精品  │寧南路72之1號 │背包    │元    │
│  │        │      │12室          │        │      │
├─┼────┼───┼───────┼────┼───┤
│4 │7月30日 │心愛  │臺北市萬華區西│LV側背包│10,000│
│  │20點25分│精品  │寧南路72之1號 │        │元    │
└─┴────┴───┴───────┴────┴───┘


司法院資訊處製作；財團法人民間司法改革基金會備份。
